臺灣新竹地方法院刑事判決　　　　　　　　　　　　　　九十三年度易字第七五號
　　公　訴　人　臺灣新竹地方法院檢察署檢察官
　　被　　　告　乙○○
右列被告因違反毒品危害防制條例案件，經檢察官提起公訴（九十二年度毒偵字第一
０二一號），嗣經本院合議庭裁定進行簡式審判程序，本院判決如左：
    主  文
乙○○連續施用第二級毒品，累犯，處有期徒刑拾月。
    事  實
一、乙○○自民國八十年間起有侵占、違反槍砲彈藥刀械管制條例、違反麻醉藥品管
    理條例（三次）、違反毒品危害防制條等前科紀錄，並於八十九年、九十年間，
    均因違反毒品危害防制條案件，經本院先後以八十九年度易字第四二六號、九十
    年度易字第三五三號判決分別判處有期徒刑八月、十月確定，甫於九十一年十二
    月十八日執行完畢。
二、乙○○曾因施用毒品案件，經本院以八十七年度毒聲字第九八號裁定送勒戒處所
    觀察、勒戒，嗣經執行觀察、勒戒完畢後，認無繼續施用毒品傾向，由台灣新竹
    地方法院檢察署檢察官於八十七年十月一日予以釋放，並以八十七年度偵字第三
    四一一、三四七二、三七八○、四八八一、六三七四號為不起訴處分確定；又於
    八十八年間，仍因施用毒品案件，經台灣高等法院以八十八年度毒抗字第六五三
    號裁定送勒戒處所觀察、勒戒，嗣經觀察、勒戒後，認有繼續施用毒品傾向，再
    經本院以八十九年度毒聲字第五○○號裁定令入戒治處所施以強制戒治，並經本
    院以八十九年度易字第四二六號判決判處有期徒刑八月確定，旋經強制戒治執行
    滿三個月後，經戒治處所評定認無繼續戒治之必要，乃報請檢察官聲請本院以八
    十九年度毒聲字第一九九二號裁定停止強制戒治，並於停止戒治期間，付保護管
    束。惟其在保護管束期間，又因施用毒品案件，乃經檢察官聲請本院以八十九年
    度毒聲字第二六二三號裁定撤銷停止戒治，令入戒治處所施以強制戒治，並經本
    院以九十年度易字第三五三號判決判處有期徒刑十月確定，迄至九十年六月十八
    日始執行戒治完畢釋放。
三、乙○○有前開施用毒品前科紀錄，仍不知悔改，又於前開觀察、勒戒及強制戒治
    執行完畢釋放後之五年內，猶基於施用第二級毒品之概括犯意，於九十二年九月
    二十四日上午十時許，在新竹市○○街某不詳處所，連續先後施用第二級毒品安
    非他命及ＭＤＡ（即二亞甲基雙氧安非他命）各一次。嗣於九十二年九月二十六
    日上午十時許，在新竹市○○路○段五０二號蓮美賓館六０七號房間內，經承租
    房間之朋友黃建仁（檢察官另行偵處）同意警察進入房間搜索，而經警採集尿液
    送驗查獲。
四、案經新竹市警察局第二分局報告臺灣新竹地方法院檢察署檢察官偵查起訴。
    理  由
一、認定犯罪事實所憑之證據及認定之理由：
（一）被告之自白：被告確實有連續先後施用第二級毒品安非他命及ＭＤＡ（即二亞
      甲基雙氧安非他命）各一次之事實，業據被告於本院審理時自白認罪。
（二）新竹市衛不法藥物尿液初步篩檢報告書、國防部憲兵司令部刑事鑑識中心九十
      二年十二月二十四日（９２）宇鑑字第１７５５５號鑑驗通知書暨送驗檢體代
      號對照表各一份：被告為警所採集之尿液，經鑑驗結果確有第二級毒品安非他
      命及ＭＤＡ陽性反應，足證被告前開所為認罪之自白，確與事實相符。
（三）被告曾因施用毒品案件，經本院以八十七年度毒聲字第九八號裁定送勒戒處所
      觀察、勒戒，嗣經執行觀察、勒戒完畢後，認無繼續施用毒品傾向，由台灣新
    竹地方法院檢察署檢察官於八十七年十月一日予以釋放，並以八十七年度偵字
      第三四一一、三四七二、三七八○、四八八一、六三七四號為不起訴處分確定
      ；又於八十八年間，仍因施用毒品案件，經台灣高等法院以八十八年度毒抗字
      第六五三號裁定送勒戒處所觀察、勒戒，嗣經觀察、勒戒後，認有繼續施用毒
      品傾向，再經本院以八十九年度毒聲字第五○○號裁定令入戒治處所施以強制
      戒治，並經本院以八十九年度易字第四二六號判決判處有期徒刑八月確定，旋
      經強制戒治執行滿三個月後，經戒治處所評定認無繼續戒治之必要，乃報請檢
      察官聲請本院以八十九年度毒聲字第一九九二號裁定停止強制戒治，並於停止
      戒治期間，付保護管束。惟其在保護管束期間，又因施用毒品案件，乃經檢察
      官聲請本院以八十九年度毒聲字第二六二三號裁定撤銷停止戒治，令入戒治處
      所施以強制戒治，並經本院以九十年度易字第三五三號判決判處有期徒刑十月
      確定，迄至九十年六月十八日始執行戒治完畢釋放之事實，有臺灣高等法院被
      告全國前案紀錄表、臺灣新竹地方法院檢察署被告刑案資料查註記錄等在卷可
      證。
（四）綜上，事證已臻明確，被告犯行堪予認定。
二、論罪及科刑之審酌：
（一）所犯罪名：被告先後二次施用第二級毒品安非他命及ＭＤＡ（即二亞甲基雙氧
      安非他命），所為係犯修正後毒品危害防制條例第十條第二項之施用第二級毒
      品罪。至其持有第二級毒品安非他命及ＭＤＡ後，進而施用，其持有第二級毒
      品之低度行為，應為施用之高度行為所吸收，爰不另論其持有第二級毒品罪。
（二）新舊法比較：按被告行為後，毒品危害防制條例業於九十二年七月九日經總統
      公布修正，並於九十三年一月九日生效施行。被告曾因施用毒品案件，先後二
      次經觀察、勒戒及強制戒治執行完畢釋放，並先後二次經本院判處徒刑確定，
      乃於五年內再施用第二級毒品，核屬三犯以上，依修正前毒品危害防制條例第
      二十條第三項及修正後同條例第二十三條第二項規定，均應依法追訴。再修正
      前、後毒品危害防制條例第十條第二項施用第二級毒品罪之條項、犯罪構成要
      件、法定刑亦均相同，故經新舊法整體比較結果，修正前毒品危害防制條例第
      二十條第三項、第十條第二項之規定並未較有利於被告，則依刑法第二條第一
      項前段之規定，自應逕行適用裁判時之法律即修正後之毒品危害防制條例第十
      條第二項施用第二級毒品罪處斷。
（三）連續犯：被告先後二次施用第二級毒品安非他命及ＭＤＡ犯行，時間緊接，手
      法相同，反覆為之，所犯又係構成要件相同之罪名，顯係基於概括犯意為之，
      應依連續犯之規定以一罪論，並依法加重其刑。
（四）累犯：被告於八十九年、九十年間，均因違反毒品危害防制條案件，經本院先
      後以八十九年度易字第四二六號、九十年度易字第三五三號判決分別判處有期
      徒刑八月、十月確定，甫於九十一年十二月十八日執行完畢之事實，有前開臺
      灣高等法院被告全國前案紀錄表、臺灣新竹地方法院檢察署被告刑案資料查註
      記錄在卷可稽，茲於執行完畢後五年以內再犯有期徒刑以上之本罪，為累犯，
      應依法遞加重其刑。
（五）量刑：爰審酌被告有侵占、違反槍砲彈藥刀械管制條例、違反麻醉藥品管理條
      例（三次）、違反毒品危害防制條等前科紀錄，且於八十九年、九十年間，均
      因違反毒品危害防制條案件，經本院先後以八十九年度易字第四二六號、九十
      年度易字第三五三號判決分別判處有期徒刑八月、十月確定，甫於九十一年十
      二月十八日執行完畢，有前開有前開臺灣高等法院被告全國前案紀錄表、臺灣
      新竹地方法院檢察署被告刑案資料查註記錄在卷可稽，再犯本件，顯然自制力
      甚為薄弱，惟念其所為僅戕害自身身心健康，且犯罪手段、情節及所生危害均
      尚非重大，犯罪後已於本院審理時坦承犯行，態度尚稱良好等一切情狀，酌予
      量處如主文所示之刑。
三、適用之法律：
（一）刑事訴訟法第二百七十三條之一第一項、第二百九十九條第一項前段。
（二）修正後毒品危害防制條例第十條第二項。
（三）刑法第十一條前段、第二條第一項前段、第五十六條、第四十七條，判決如主
      文。
本案經檢察官甲○○到庭執行職務。
中      華      民      國      九十三    年    三      月    三十一    日
                              臺灣新竹地方法院刑事第三庭
                                法    官    汪  銘  欽
右正本證明與原本無異。
如不服本判決，應於判決送達後十日內向本院提出上訴狀（應附繕本）上訴於臺灣高
等法院。
                                書 記 官    馮  玉  玲
中      華      民      國      九十三    年    三      月    三十一    日
附錄本案論罪科刑法條全文：
毒品危害防制條例第十條第二項
施用第二級毒品者，處三年以下有期徒刑。
